【裁判字號】    98,訴,3695
【裁判日期】    981231
【裁判案由】    毒品危害防制條例
【裁判全文】
臺灣板橋地方法院刑事判決              98年度訴字第3695號
公  訴  人  臺灣板橋地方法院檢察署檢察官
被      告  甲○○
上列被告因違反毒品危害防制條例案件，經檢察官提起公訴（98
年度毒偵字第6520號），被告於準備程序進行中，就被訴事實為
有罪之陳述，本院告知其簡式審判程序之旨，聽取當事人意見後
，裁定由受命法官獨任依簡式審判程序審理，茲判決如下：
    主  文
甲○○施用第一級毒品，處有期徒刑拾月。
    事  實
一、甲○○前因施用第二級毒品案件，經臺灣高等法院以87年度
    上易字第3084號裁定送觀察、勒戒，於民國87年9 月1 日執
    行完畢釋放出所，並由同院以87年度上易字第3084號判決判
    處免刑確定；於前開觀察、勒戒執行完畢釋放後5 年內，復
    因施用第一、二級毒品案件，經本院以90年度毒聲字第2683
    號裁定送觀察、勒戒，於90年7 月16日執行完畢釋放出所，
    並由臺灣板橋地方法院檢察署檢察官以90年度毒偵字第2598
    、2637、2872號為不起訴處分在案。詎仍不知悔改，又基於
    施用第一級毒品海洛因及第二級毒品甲基安非他命之犯意，
    於98年9 月5 日下午5 、6 時許，在臺北縣板橋市○○街28
    7 巷「堂春停車場」出租套房A8室內，將海洛因及甲基安非
    他命摻合後，同時施用之。嗣於98年9 月5 日晚間11時10分
    許，在同上處所，與持有海洛因、甲基安非他命之乙○○（
    所犯施用第一、二級毒品犯行，另經本院以98年度訴字第36
    94號判決判刑在案）同處一室，可疑為施用毒品而接受尿液
    採驗，檢測結果呈施用海洛因、甲基安非他命反應，因而查
    悉上情。
二、案經臺北縣政府警察局海山分局報告臺灣板橋地方法院檢察
    署檢察官偵查起訴。
    理  由
一、上開犯罪事實，業經被告甲○○於本院審理時坦承不諱，而
    其為警查獲時所採集之尿液，經以酵素免疫分析法初步篩選
    ，再以氣相層析質譜儀分析法確認，確呈現嗎啡（施用海洛
    因之代謝物為嗎啡）及安非他命、甲基安非他命陽性反應，
    有臺北縣政府警察局海山分局毒品案件尿液檢體編號及姓名
    對照表（代碼編號：B0000000號）、臺灣檢驗科技股份有限
    公司濫用藥物檢驗報告（代碼編號：B0000000號）各1 份在
    卷可稽，足認被告之自白與事實相符。觀之事實欄所載被告
    前案紀錄，被告於初次經觀察、勒戒執行完畢釋放後5 年內
    ，又因施用第一、二級毒品犯行，經本院以90年度毒聲字第
    2683號裁定送觀察、勒戒，於90年7 月16日執行完畢釋放出
    所，並由臺灣板橋地方法院檢察署檢察官以90年度毒偵字第
    2598、2637、2872號為不起訴處分在案，有臺灣高等法院被
    告前案紀錄表1 份附卷可憑，其再犯本案，已不屬毒品危害
    防制條例第20條規定之「初犯」或「5 年後再犯」，即應依
    同條例第10條處罰（最高法院97年度第5 次刑事庭會議決議
    、最高法院98年度臺非字第12號判決參照）。本案事證明確
    ，被告犯行洵堪認定，應依法論科。
二、按海洛因、甲基安非他命分屬毒品危害防制條例第2 條第2
    項第1 款、第2 款規定之第一級、第二級毒品，核被告所為
    ，係犯毒品危害防制條例第10條第1 項、第2 項之施用第一
    級毒品罪及施用第二級毒品罪。其為前揭犯行而持有第一級
    毒品海洛因及第二級毒品甲基安非他命，持有之低度行為，
    為施用之高度行為所吸收，不另論罪。被告將第一級毒品海
    洛因、第二級毒品甲基安非他命摻合後施用，乃以一行為同
    時觸犯施用第一級毒品罪、施用第二級毒品罪，為想像競合
    犯，應從較重之施用第一級毒品罪處斷，公訴意旨認應予分
    論併罰，容有未洽。另被告前因違反兒童及少年性交易防制
    條例及槍砲彈藥刀械管制條例等案件，經分別判決及定應執
    行刑為「有期徒刑6 年，併科罰金新臺幣22萬元，罰金如易
    服勞役，以罰金總額與6 個月日數比例折算」確定，於93年
    3 月26日入監執行，97年3 月26日假釋後，繼續執行罰金易
    服勞役至97年9 月22日出監，迄98年9 月16日始縮刑期滿等
    節，業經本院調取相關案件執行卷宗確認無誤；卷附臺灣高
    等法院被告前案紀錄表誤載被告假釋付保護管束之期滿日期
    為98年3 月20日，產生被告所為本案犯行是否符合累犯要件
    之疑義，顯係未依刑法第79條第2 項規定，將罰金易服勞役
    之6 個月期間不算入假釋期間所致，相關權責單位經通知後
    ，已予更正，為免誤會，仍併予指明。爰審酌被告已曾因相
    同犯行經戒毒處遇，猶未能知所警惕，顯然漠視法令之禁制
    ，惟其犯罪行為主要係戕害自身，且事後坦承犯行，犯後態
    度尚無不良，暨其施用毒品之動機、目的、素行等一切情狀
    ，量處如主文所示之刑。
據上論斷，應依刑事訴訟法第273 條之1 第1 項、第299 條第1
項前段，毒品危害防制條例第10條第1 項、第2 項，刑法第11條
前段、第55條，判決如主文。
本案經檢察官李美金到庭執行職務。
中    華    民    國    98    年    12    月    31    日
                刑事第十五庭    法  官  許炎灶
以上正本證明與原本無異。
如不服本判決應於收受判決後10日內向本院提出上訴書狀，並應
敘述具體理由；其未敘述上訴理由者，應於上訴期間屆滿後20日
內向本院補提理由書（均須按他造當事人之人數附繕本）「切勿
逕送上級法院」。
                                書記官  屠衛民
中    華    民    國    98    年    12    月    31    日
附錄本案論罪科刑法條：毒品危害防制條例第10條。
毒品危害防制條例第10條
施用第一級毒品者，處6 月以上5 年以下有期徒刑。
施用第二級毒品者，處3 年以下有期徒刑。

司法院資訊處製作；財團法人民間司法改革基金會備份。
